臺灣桃園地方法院交通事件裁定　　　　 96年度交聲字第150號
原處分機關　　交通部公路總局新竹區監理所中壢監理站
異　議　人　　乙○○
(即受處分人）　　　　 國民
上列異議人因違反道路交通管理處罰條例案件，對於交通部公路
總局新竹區監理所中壢監理站於民國96年3 月5 日壢監裁字第裁
00-000000000號違反道路交通管理事件裁決書所為之處分，聲明
異議，本院裁定如下：
    主  文
異議駁回。
    理  由
一、聲明異議意旨略以：伊於96年1 月30日那次確實有闖紅燈，
    此部分無異議，但96年2 月6 日那次並沒有闖紅燈，當時伊
    駕車行經該路段遇有2 個號誌，1 個顯示綠燈、1 個顯示紅
    燈，伊立即停車思考而未闖紅燈，恰巧執勤警員在場，即攔
    停開單，有失公平，並有同車友人麻瑞民可資證明云云。
二、原處分意旨略以：異議人即受處分人乙○○駕駛車牌號碼KV
    -5616號自用小客車，於96年1 月30日9時許，行經桃園縣龍
    潭鄉○○路與新生路口，為桃園縣政府警察局龍潭分局石門
    派出所警員查獲「闖紅燈（右轉）」違規行為，並以桃警交
    字第DB0000000 號通知單當場舉發；又於96年2 月6 日22時
    35分許，駕駛上開自小客車，行經桃園縣龍潭鄉○○路與十
    一分路口，為桃園縣政府警察局龍潭分局石門派出所警員查
    獲「闖紅燈（左轉）」違規行為，並以桃警交字第DB000000
    0 號通知單當場舉發。嗣異議人分別於該舉發通知單上所載
    之應到案日期前逕向郵局自動繳納罰鍰結案，且均未提出申
    訴。茲因異議人在6 個月內有上述2 件違反道路交通管理事
    件，違規記點共達6 點以上，經交通部公路總局新竹區監理
    所中壢監理站（下稱原處分機關）於96年3 月5 日以壢監裁
    字第裁00-000000000號裁罰吊扣駕駛執照1 個月，並應接受
    道路交通安全講習等語。
三、按汽車駕駛人，行經有燈光號誌管制之交岔路口闖紅燈者，
    處新臺幣1,800 元以上5,400 元以下罰鍰；汽車駕駛人有第
    53條違規行為者除依原條款處罰鍰外，並予記違規點數3 點
    ，道路交通管理處罰條例第53條第1 項、第63條第1 項第3
    款分別定有明文。又汽車駕駛人在6 個月內，違規記點共達
    6 點以上者，吊扣駕駛執照1 個月，並應接受道路交通安全
    講習，道路交通管理處罰條例第63條第3 項前段、第24條第
    1 項第5 款亦分別規定甚明。
四、經查：
  (一)異議人於上揭時地駕駛車牌號碼KV-5616 號自用小客車，分
    別行經上開路段，經桃園縣政府警察局龍潭分局石門派出所
    擎單舉發「闖紅燈」之違規，除分別處以罰鍰外，並均記違
    規點數3 點，均經異議人繳納罰鍰結案等事實，有卷附之桃
    園縣政府警察局舉發違反道路交通管理事件通知單影本2 紙
    、違規查詢報表1 紙可憑，依上，異議人為汽車駕駛人，於
    6 個月內經記違規記點共達6 點以上之事實，堪予認定。
  (二)異議人固不否認其於上揭時地分別駕駛車牌號碼KV-5616 號
    自用小客車，行經上揭路口時，均經警以其有「闖紅燈」之
    違規行為而掣單舉發之事實，然矢口否認於96年2 月6 日晚
    間10時35分許，有於上揭地點闖紅燈之事實，並以前詞置辯
    。經證人即於96年2 月6 日在上揭地點舉發本件違規之桃園
    縣政府警察局龍潭分局石門派出所警員甲○○於本院調查時
    具結證稱：「96年2 月6 日晚上10點35分，我與另一名同仁
    在桃園縣龍潭鄉○○路與11分路口執行勤務，當時紅綠燈已
    經轉成紅燈，我就看到自小客車KV-5616 自小客車從大平方
    向中正路上要左轉民族路，該輛車從內側車道直接衝過停止
    線左轉到民族路，看到後另外一名同仁丙○○就走出去攔停
    ，路口的現場圖我有繪製出來，當時我們離異議人約50公尺
    ，我與丙○○員警當時看到紅綠燈轉成紅燈後約5 秒，所有
    車都已經靜止，停在停止線上，該自小客車卻直接從內側車
    道左轉民族路，民族路上因為沒有車子直行，所以異議人左
    轉，該路口只有黃、紅、綠3 個燈號，紅燈時禁止左轉、直
    行、右轉；當看到該自小客車闖紅燈時，丙○○衝出去作攔
    停動作，他在中正路與11分路口攔到該自小客車，當時自小
    客車已經左轉在中正路對向車道，該路口並非正十字路口；
    當時自小客車駕駛就是在庭異議人，我們有告訴在庭異議人
    說你已經闖紅燈，她辯稱不知道及沒有看到，當時我們穿著
    制服及反光背心在執勤，且我的視力是1.0 ，沒有色盲，在
    此路段取締違規闖紅燈案件約有25件」等語（參見本院96年
    4 月27日調查筆錄），並庭呈路口現場繪製圖及路口照片6
    張為證，核與證人即桃園縣政府警察局龍潭分局石門派出所
    警員丙○○於本院調查時具結證稱：「我於96年2 月6 日下
    午10時35分與甲○○警員在龍潭鄉○○路○○段與11分路口
    桃園女監前執行交通稽查，就是甲○○所繪製之現場圖所示
    地點，當時中正路佳安段及三林段都是屬於紅燈狀態，約過
    了5 秒，上開KV-5616 自小客車原先開在中正路內側車道，
    要左轉往民族路方向，該車經過路口停止線並沒有停下來，
    偏左側方向左闖紅燈，車子已經開到黃網線上，我就走出去
    中正路三林段的快車道吹哨，並拿指揮棒指示開到我站的位
    置，我吹了2 次哨，他才開過來，我們是看到他已經紅燈左
    轉，才吹哨要到我們的位置；當時是深夜時段，車流量少，
    且是紅燈狀態，所以我才有機會走到快車道攔停他；當時是
    紅燈狀態下，該自小客車要往左轉，慢慢行駛，車速不快，
    自小客車不是停在黃網線上，而是越過停止線，偏左行駛在
    黃網線上，非如異議人所述是停在黃網線上；且我矯正後的
    視力是1.0 ，沒有色盲，在此路段取締違規闖紅燈案件約有
    40件」等語（參見本院96年4 月27日調查筆錄）相符，且按
    證人甲○○、丙○○在該路段執行取締闖越紅燈之交通違規
    業務均達數十次，其等執勤經驗充足且熟悉該路段之交通情
    況，對該路口交通號誌之變換應無誤認混淆之理，再者對於
    交通管制號誌之違規行為狀態瞬間即逝，若非設有電子感應
    設備之路段，實難留有物據，此時舉發違規事實之執勤警員
    即為重要之證人，而本件證人甲○○、丙○○與異議人素無
    怨懟，亦無自陷偽證刑責而構詞誣賴異議人之理，其證言應
    屬可信。
  (三)至異議人雖又辯稱當時在車上之友人麻瑞民可證明其並未闖
    紅燈等語，及證人丙○○固證稱舉發當時麻瑞民確在異議人
    駕駛之車上，然證人麻瑞民於本院調查時具結證稱：「我當
    時坐在駕駛座後車座位（後改稱我坐副駕駛座後座），因為
    我注重生命安全，所以我會注意車前狀況，從我的位置趴著
    看前面可以看到車前的紅綠燈狀態，異議人應該沒有闖紅燈
    ，有無闖紅燈是個人認知問題。我沒有注意車子開到何處警
    察攔下我們，我只注意是在該路口，警察攔停前，車子準備
    左轉，有一點偏左行駛。」等語（參見本院96年4 月27日調
    查筆錄），則證人麻瑞民既稱會注意車前狀況，卻對異議人
    有無闖紅燈行為無法明確肯定，亦無法第一時間察覺執勤警
    員攔停異議人車輛，顯見證人麻瑞民當時並未注意車前狀況
    及燈光號誌，對於異議人有無闖紅燈之違規行為顯係推測之
    詞，自無足採。故證人甲○○、丙○○前揭證述應較異議人
    所辯為可採，則異議人於96年2 月6 日晚間22時35分許在上
    揭地點應有駕車行經有燈光號誌管制之交岔路口闖紅燈之違
    規行為，應堪認定。
五、從而，異議人身為汽車駕駛人，於6 個月內經記違規記點共
    達6 點以上之事實，既堪認定，則原處分機關援引上揭規定
    ，裁處異議人吊扣駕駛執照1 個月，及應受道路交通安全講
    習暨逾期不繳送駕駛執照將易處吊扣、吊銷、逕行註銷駕駛
    執照等處分，尚無違誤，應予維持，本件異議為無理由，應
    予駁回。
六、據上論斷，應依道路交通案件處理辦法第19條，裁定如主文
    。
中　　華　　民　　國　　96　　年　　 5　　月　　24　　日
                        臺灣桃園地方法院交通法庭
                            法　官　陳月雯
以上正本證明與原本無異。
如不服本裁定，應於裁定送達後5 日內向本院提出抗告狀。
                            書記官  吳瓊英
中　　華　　民　　國　　95　　年　　5 　　月　　24　　日
